臺灣臺北地方法院刑事判決　　　　　　　96年度易字第1913號
公　訴　人　臺灣臺北地方法院檢察署檢察官
被　　　告　甲○○
　　　　　　乙○○
上列被告等因賭博案件，經檢察官聲請簡易判決處刑（95年度偵
字第26889號），本院認為不宜，改依通常程序審理，判決如下
：
    主       文
甲○○意圖營利，聚眾賭博，處有期徒刑肆月，如易科罰金，以
新臺幣壹仟元折算壹日，減為有期徒刑貳月，如易科罰金，以新
臺幣壹仟元折算壹日。扣案之簽單壹本沒收。
乙○○無罪。
    事      實
一、甲○○受僱於他人，在臺北縣新店市○○路○段76號「旺福
    來」公益彩券投注站擔任店員，詎竟意圖營利，基於供給賭
    博場所、聚眾賭博及與人對賭財物之犯意，自民國95年11月
    初起，提供上開公眾得出入之彩券行作為簽賭場所，並聚集
    招攬「吳先生」、「江小姐」等顧客在上址彩券行進行簽賭
    ，其方式為由賭客向甲○○下單簽選號碼，每下1注即簽選1
    個號碼，其賭資為新臺幣（下同）80元，並核對臺灣公益彩
    券大樂透中獎號碼或香港六合彩之開獎號碼，若所簽注號碼
    有2個對中，係中「二星」，賭客可得5,400元，若簽中3個
    號碼則中「三星」，賭客可得52,000元，若未中獎，簽注賭
    金則歸甲○○所有，甲○○即以此方式與「吳先生」、「江
    小姐」等人對賭財物（其2人於上開期間各向甲○○簽注約3
    次）。嗣於95年11月28日下午5時30分許，為警在上址查獲
    ，並扣得甲○○所有記載簽賭日期、金額等內容而供其簽賭
    所用之簽單1本。
二、案經臺北縣政府警察局新店分局報請臺灣臺北地方法院檢察
    署檢察官偵查後聲請簡易判決處刑，本院認為不宜，改依通
    常程序審理。
    理      由
壹、有罪（被告甲○○）部分：
一、訊據被告甲○○對於上開事實坦承不諱，並有被告甲○○所
    有，記載其簽賭日期、金額、對象等內容之簽單1本扣案可
    稽，足徵被告甲○○之自白與事實相符。本件事證明確，被
    告甲○○犯行堪以認定，應依法論科。
二、核被告甲○○意圖營利，提供彩券投注站之場所供人賭博，
    並聚集不特定賭客前往該處所賭博財物之行為，係犯刑法第
    268條之意圖營利供給賭博場所及聚眾賭博罪；其在所任職
    而屬公眾得出入之投注站接受賭客下注簽賭，而與賭客對賭
    財物，則係犯刑法第266條第1項前段之普通賭博罪。被告甲
    ○○自95年11月初起至同年月28日下午5時30分許為警查獲
    時止，先後多次供給賭博場所、聚眾賭博及對賭財物之犯行
    ，係於密集之時間、地點，持續侵害同一法益，且依社會通
    念，於客觀上其行為具有反覆、持續之性質，在刑法之評價
    上僅成立一罪，均應依集合犯論以一罪。又其所犯上開三罪
    ，均係基於一個賭博犯意之決定，達成其同一犯罪之各個舉
    動，屬法律概念上之一行為，其一行為獨犯上開三罪名，為
    想像競合犯，應依刑法第55條規定，從一較重之意圖營利聚
    眾賭博罪處斷。公訴意旨僅論及被告甲○○95年11月28日當
    日之犯行，尚有未合，惟被告甲○○確自95年11月初起而為
    前開接續犯行，應認其其餘行為仍為檢察官起訴效力所及，
    本院自得予以審理。爰審酌被告甲○○為圖小利，提供場所
    供人賭博，並招攬他人與其對賭，所為對於社會風氣已產生
    一定程度之不良影響，惟其犯罪所得金額非高，犯後復坦承
    犯行、態度尚佳等一切情狀，量處有期徒刑4月，並諭知易
    科罰金之折算標準。又被告甲○○犯罪時間係在96年4月24
    日之前，合於中華民國96年罪犯減刑條例之減刑要件，爰依
    該條例第2條第1項第3款規定，減其刑期2分之1為有期徒刑2
    月，並諭知易科罰金折算標準。扣案載有簽賭日期、金額等
    內容之簽單1本，係被告甲○○所有而供其簽賭所用之物，
    業據甲○○供明在卷，爰依刑法第38條第1項第2款規定宣告
    沒收。
貳、無罪（被告乙○○）部分：
一、公訴意旨另以：被告乙○○與被告甲○○共同基於營利之意
    圖，提供上開「旺福來」投注站之公眾得出入之場所，設置
    六合彩簽賭站，供不特定之人簽選號碼賭博財物，核對香港
    六合彩開獎號碼，其賭法有二星、三星、四星，每注80元，
    賭客至投注站向甲○○下單及繳付賭資，凡賭客中獎者可得
    5,400元或52,000元不等之賭金，未簽中者，所繳之賭資即
    歸乙○○所有，甲○○固定按月領取2萬元之薪資，從中牟
    利，嗣95年11月28日下午5時30分許在上址為警查獲，因認
    被告乙○○亦涉犯刑法第266條第1項之普通賭博罪，及同法
    第268條之意圖營利供給賭博場所罪、聚眾賭博罪等語。
二、按犯罪事實應依證據認定之，無證據不得認定犯罪事實；不
    能證明被告犯罪者，應諭知無罪之判決，刑事訴訟法第154
    條第2項、第301條第1項分別定有明文。而認定犯罪事實所
    憑之證據，雖不以直接證據為限，間接證據亦包括在內；然
    而無論直接或間接證據，其為訴訟上之證明，須於通常一般
    之人均不致有所懷疑，而得確信其為真實之程度者，始得據
    為有罪之認定，倘其證明尚未達到此一程度，而有合理之懷
    疑存在時，即應為有利於被告之認定，更不必有何有利之證
    據，最高法院著有30年上字第816號、76年臺上字第4986號
    判例意旨可資參考。
三、公訴人認被告乙○○涉犯本件罪嫌，無非係以證人即同案被
    告甲○○之供述及扣案簽單1本為其論據。訊據被告乙○○
    堅決否認有何參與賭博、供給場所及聚眾賭博犯行，辯稱：
    伊先前向他人頂下彩券行經營，後來因為身體不好，故於1
    年多前將店交給兒子劉伯毅去看顧，甲○○亦係劉伯毅所僱
    用，伊已經1年多沒有去過彩券行了，亦未參與簽賭之事，
    係事發後經警方通知才知道甲○○在彩券行做簽賭的事等語
    。
四、經查，被告甲○○雖於95年11月28日經警查獲後接受詢問時
    供稱：客人下注簽賭後，老闆乙○○會於晚上8時下班時間
    來店內收取下注簽單，由他處理，旺福來彩券行老闆是乙○
    ○，伊薪水由乙○○發放，是老闆乙○○交待伊供人簽賭等
    語（見偵卷第5至8頁），並於同日接受內勤檢察官訊問時具
    結證稱：「（問：為何會有這些簽注單？）我是在那上班，
    老闆是乙○○，我是給乙○○請的... 」、「（問：你與乙
    ○○讓人簽賭？）是的」、「（問：乙○○負責什麼？）他
    主導賭博，我負責簽單，我當天記帳就給他」、「（問：乙
    ○○的兒子有負責彩券行的生意？）沒有，我作了以後乙○
    ○就讓我一人顧彩券行」等語（見偵卷第32至33頁）。惟經
    檢察官傳訊被告乙○○，乙○○否認參與本件賭博犯行，辯
    稱彩券行已交由兒子劉伯毅經營一年多等語（見偵卷第38頁
    ），被告甲○○亦於本院準備程序時陳稱：彩券行是乙○○
    開的，但由乙○○的兒子劉伯毅在經營，是劉伯毅付我薪水
    ，從我95年初在彩券行任職開始，晚上結完帳都是劉伯毅過
    來對帳把錢收走，偶爾臺北銀行過來看彩券行經營狀況時，
    才會看到乙○○過來，本件我是瞞著乙○○、劉伯毅做簽賭
    的事，他們沒有指示我這樣做，因為彩券行在95年12月就要
    收起來，我想上班剩下沒有幾天，應該不會被抓到，所以就
    接受簽賭，在警局時因為警察說我做這個事情，老闆怎麼可
    能不知道，我就只好說組頭是老闆，在檢察官那裡我因為害
    怕口供不一致會被收押，所以就說一樣的話，我沒有犯過罪
    ，被警察抓真的很緊張，警察問我我就說是等語（見本院卷
    第13至14頁），而與其先前警詢及偵查中之陳述完全不同。
    嗣經本院告知被告甲○○具結及偽證處罰之規定及意義，令
    其再次就共同被告乙○○涉案部分具結作證，其仍證稱：我
    從95年1月開始至12月底在旺福來彩券行工作賣彩券，從11
    月初開始客人就一直慫恿我說別家投注站都有在做簽賭，叫
    我也做，我想我們彩券行經營權只剩下2個月，所以我就開
    始做，簽賭是我自己做的，在警局時警察問我組頭是誰，我
    說沒有組頭，就我自己一人經營，但警察不相信，我當時抱
    著小孩，小孩又發燒，我想說推給別人應該沒有事，所以才
    說是乙○○交待簽賭，後來在地檢署我作證說是乙○○主導
    賭博，亦非真實，因為我怕口供與警詢不一致會被關起來，
    事實上乙○○、劉伯毅都不知道我做簽賭，平常都是我顧店
    ，一開始我不熟時，劉伯毅下班會到店裡結帳，等我熟了以
    後，就自己結算，再把錢送到他們安和路住處那裡，他們2
    人並沒有顧店等語（見本院卷第22至23頁），而與被告乙○
    ○所持未參與簽賭之辯解相符。是姑不論證人甲○○陳稱遭
    查獲時在警局因緊張，小孩又發燒，且警員不相信其係一人
    從事簽賭，方指稱受乙○○指示、係乙○○主導等情，是否
    確實及可信；然證人甲○○前後陳述既屬不一，且其內容相
    反齟齬，公訴人援引其陳述作為不利於被告乙○○之唯一證
    明，已難使本院產生被告乙○○參與犯罪之確信；至於扣案
    簽單1本係由被告甲○○填寫記載，業據甲○○供承在卷（
    見本院卷第14、24頁），經核對該簽單上字跡亦均與甲○○
    在本案筆錄上之簽名相符，堪信為真，亦難認與被告乙○○
    有關。此外，復查無其他客觀積極事證，足證被告乙○○確
    有參與本件犯行，或與被告甲○○具有共同簽賭之犯意聯絡
    。本件既不能證明被告乙○○犯罪，依法自應為其無罪之諭
    知。
據上論斷，應依刑事訴訟法第452條、第299條第1項前段、第301
條第1項，刑法第266條第1項、第268條、第55條、第41條第1項
前段、第38條第1項第2款，刑法施行法第1條之1，中華民國96年
罪犯減刑條例第2條第1項第3款、第7條，判決如主文。
本案經檢察官林達到庭執行職務
中　　華　　民　　國　　96　　年　　10　　月　　22　　日
　　　　　　　　　刑事第十一庭  法　官　林庚棟
以上正本證明與原本無異。
如不服本判決，應於判決送達後10日內，向本院提出上訴狀。
　　　　　　　　　　　　　　　　書記官　殷玉芬
中　　華　　民　　國　　96　　年　　10　　月　　24　　日
附錄本案論罪科刑法條全文：
中華民國刑法第266條：
在公共場所或公眾得出入之場所賭博財物者，處1,000元以下罰
金。但以供人暫時娛樂之物為賭者，不在此限。
當場賭博之器具與在賭檯或兌換籌碼處之財物，不問屬於犯人與
否，沒收之。
中華民國刑法第268條：
意圖營利，供給賭博場所或聚眾賭博者，處3年以下有期徒刑，
得併科3,000元以下罰金。
